【裁判字號】    98,交聲,482
【裁判日期】    980424
【裁判案由】    聲明異議
【裁判全文】
臺灣高雄地方法院交通事件裁定         98年度交聲字第482號
原處分機關  高雄市政府交通局
異  議  人  甲○○
上列受處分人因聲明異議案件，對於高雄市政府交通局民國98年
2 月3 日所為之處分（原處分：高市交裁字第32-KAI067529號）
，聲明異議，本院裁定如下：
    主  文
異議駁回。
    理  由
一、聲明異議意旨略以：受處分人即異議人甲○○於民國97年12
    月9 日下午4 時3 分，駕駛車牌號碼7535-XJ 號自小客車，
    行經雲林縣斗南鎮○○路，左轉大業路時，遭警以未依標誌
    標線號誌指示行駛舉發，復由原處分機關依道路交通管理處
    罰條例第48條第1 項第2 款及第63條第1 項第1 款等規定，
    裁處罰鍰新臺幣（下同）600 元，並記違規點數1 點。惟當
    時路口號誌為直行與左轉綠燈箭頭均已亮起，異議人自可左
    轉，並無違規行為，原處分機關未予詳查，遽為裁罰，自有
    違誤，爰提起本件異議。
二、按汽車駕駛人駕駛汽車，應遵守道路交通標誌、標線、號誌
    之指示，道路交通安全規則第90條前段定有明文。又按道路
    交通標誌標線號誌設置規則第230 條第1 款第1 點規定：「
    行車管制號誌各燈號顯示之意義如左：二、箭頭綠燈(一)箭頭
    綠燈表示僅准許車輛依箭頭指示之方向行駛。」。復按汽車
    駕駛人轉彎時，不依標誌、標線、號誌指示者，處新臺幣60
    0 元以上1800元以下罰鍰，並記違規點數1 點，道路交通管
    理處罰條例第48條第1 項第2 款及第63條第1 項第1 款分別
    定有明文。
三、經查：
  (一)異議人並不否認於上開時間，駕駛前揭車輛，行經雲林縣斗
    南鎮○○路，左轉大業路，遭警以未依標誌標線號誌指示行
    駛舉發等情，核與證人即舉發之員警祝紹武於本院之證述相
    符，復有原處分機關98年2 月3 日高市交裁字第裁32-KAI06
    7529號違反道路交通管理事件裁決書1 份在卷可查，上開事
    實自可信為真實。
  (二)又依證人祝紹武於本院證稱：當時所駕駛之警車係在該路口
    之左轉車道，等待左轉燈號亮時，要左轉大業路，在等待過
    程中，看到異議人的車子在該路口之號誌尚未顯示左轉綠燈
    箭頭時就左轉，所以駕車驅前攔截異議人並開單告發等語。
    而衡之證人身為警察人員，執勤經驗必然熟稔，且依卷內資
    料並無任何事證足以證明其證言係屬虛偽，亦無證據證明其
    有捏造事實、違法取締之情事，況證人與異議人並不認識，
    彼此間亦無恩怨嫌隙，其到庭作證須復經具結擔保其證言之
    信憑性，否則將受有偽證罪追訴之危險，當不至任意遘陷異
    議人有此違規，其上述證言應可採信，堪認異議人確於上開
    路口闖紅燈無誤。
  (三)異議人雖以左轉時左轉箭頭燈號已亮，其係依燈號左轉置辯
    。惟查，異議人自承原欲將車駛入左轉專用車道，因該車道
    已有車輛，遂將車子靜止於左轉轉用車道末端之快車道上，
    當時路口燈號為紅燈，嗣因號誌轉黃燈、綠燈，因直行與左
    轉綠燈同時亮起，於是未進入左轉車道，即直行進入路口後
    隨即左轉等語，是依異議人所述其所見該路口之燈號為「紅
    燈」、「黃燈」、「綠燈（直行與左轉箭頭同時亮）」，其
    係於該路口綠燈甫亮即直行進入該路口左轉。然查該路口號
    誌為三時相管制，分別為「紅燈」、「綠燈箭頭直行」、「
    綠燈箭頭直行及左轉」，紅燈轉綠燈時，其號誌為「綠燈箭
    頭直行」，又該路口之號誌於本件舉發之97年12月9 日前後
    ，並無故障報維修紀錄，業經雲林縣警察局98年4 月9 日雲
    警交字第0981300765號函函覆在卷（本院卷第26頁），則異
    議人既係該路口綠燈甫亮即直行進入該路口左轉，則依上開
    函文說明，該路口之燈號應係「綠燈箭頭直行」，而非異議
    人所稱之「綠燈（直行與左轉箭頭同時亮）」，異議人係於
    該路口之燈號「綠燈箭頭直行」時左轉，應可認定，其所為
    之上開抗辯委無足採。
四、綜上所述，異議人於上述時、地，駕駛汽車不依標誌標線號
    誌指示之違規事實既可認定，則原處分機關據此並引用道路
    交通管理處罰條例第48條第1 項第2 款及第63條第1 項第1
    款等規定，裁處異議人罰鍰600 元，並記違規點數1 點，於
    法尚稱妥適。至於異議人任意指摘本件原裁決處分有所不當
    ，經核並無理由，故應予以駁回。
五、據上論斷，應依道路交通案件處理辦法第19條，裁定如主文
    。
中    華    民    國    98    年    4     月    24    日
                     交通法庭  法  官  施介元
以上正本證明與原本無異。
如不服本裁定，應於收受送達後5 日內向本院提出抗告狀。
中    華    民    國    98    年    4     月    24    日
                               書記官  葉玉芬


司法院資訊處製作；財團法人民間司法改革基金會備份。
